臺灣板橋地方法院刑事判決　　　　　　　100年度易字第160號
公　訴　人　臺灣板橋地方法院檢察署檢察官
被　　　告　陳勝輝
上列被告因竊盜案件，經檢察官提起公訴（99年度偵字第30761
號、第31837 號），本院依簡式審判程序判決如下：
    主  文
陳勝輝毀越安全設備竊盜，累犯，處有期徒刑柒月；又竊盜，累
犯，處有期徒刑月；又毀越門扇竊盜，累犯，處有期徒刑柒月
。應執行有期徒刑拾月。
    事  實
一、陳勝輝前於民國97年間，因竊盜案件，經本院以97年度簡字
    第4167號分別判處有期徒刑3 月、3 月、3 月，應執行有期
    徒刑6 月確定，於97年7 月29日易科罰金執行完畢；復於99
    年間，因竊盜案件，經本院以99年度簡字第3827號判處有期
    徒刑3 月確定，於99年7 月26日易科罰金執行完畢（以上犯
    罪於本案均構成累犯）。詎其猶不知悔改，竟分別基於意圖
    為自己不法所有之竊盜犯意，而為下列行為：
  (一)於99年11月14日22時17分許，騎乘車牌號碼CKA-960 號重型
    機車，行至李俊誼所經營、位於臺北縣蘆洲市（現改制為新
    北市蘆洲區，以下同）永平街8 號之早餐店前，先以不詳方
    式破壞店內後門窗戶玻璃（毀損部分未據告訴），踰越窗戶
    之安全設備進入店內後，再以不詳方式破壞櫃檯抽屜，徒手
    竊取現金新臺幣（下同）1 萬多元，得手後旋即騎乘上開重
    型機車離去。
  (二)於99年11月14日22時30分許（起訴書誤載為20時30分許），
    騎乘車牌號碼CKA-960 號重型機車，行至林朝陽所經營、位
    於臺北縣蘆洲市○○街36號之彩券行前，以借用洗手間為藉
    口進入該彩券行內，再趁店員不注意之際，徒手竊取櫃檯內
    之現金2 萬元，得手後旋即騎乘上開重型機車逃逸。
  (三)於99年11月17日0 時20分許（起訴書誤載為2 時20分許），
    騎乘車牌號碼CKA-960 號重型機車，行至洪娟娟所經營、位
    於臺北縣三重市（現改制為新北市三重區，以下同）力行路
    1 段7 號之雜貨店前，以不詳方式破壞前面拉門（毀損部分
    未據告訴）進入店內後，徒手竊取店內置物架上之鮑魚罐頭
    7 罐（價值6,500 元），並將罐頭放入店內隨手取得之箱子
    內，嗣於得手後欲離去之際，因洪娟娟透過監視器同步畫面
    發現，報警處理，警方到場後，陳勝輝發現警示燈，遂丟下
    所持箱子，破壞右邊拉門（毀損部分未據告訴）逃逸，惟仍
    為警於臺北縣三重市○○路○ 段13號前查獲，另並經警調閱
    上開早餐店及彩券行之監視器畫面始循線查獲上情。
二、案經臺北縣政府警察局（現改制為新北市政府警察局）蘆洲
    分局、三重分局移送臺灣板橋地方法院檢察署檢察官偵查起
    訴。
    理  由
一、本院於準備程序進行中，被告陳勝輝就被訴事實為有罪之陳
    述，經告知被告簡式審判程序之旨，並聽取公訴人及被告之
    意見後，裁定進行簡式審判程序。
二、前揭事實，為被告在本院審理時坦承不諱，並據被害人林朝
    陽、洪娟娟於警詢時，暨證人即被害人李俊誼於警詢及偵查
    中指述、證述甚明。此外，復有卷附之監視錄影翻拍照片10
    張、車輛詳細資料報表1 紙、職務報告1 紙、現場照片4 張
    可資佐證，足認被告上開任意性之自白與事實相符。從而，
    本件事證明確，被告前開犯行均堪以認定，應予依法論科。
三、查被告為事實欄一、(一)及(三)所示之行為後，刑法第321 條規
    定業於100 年1 月26日修正公布，並自同年月28日起生效施
    行，修正前該條規定之法定刑為6 月以上5 年以下有期徒刑
    ，修正後則為6 月以上5 年以下有期徒刑，得併科新臺幣10
    萬元以下罰金，經比較修正前後之規定，修正後刑法第321
    條之規定並未較有利於被告，依刑法第2 條第1 項前段之規
    定，自應適用修正前之規定處斷。
四、按刑法第321 條第1 項第2 款之「門扇」係專指門戶而言，
    而所謂「其他安全設備」，則指門扇、牆垣以外，依通常觀
    念足認防盜之一切設備而言，諸如門鎖、窗戶、冷氣孔、房
    間門或通往陽臺之門均屬之（最高法院55年臺上字第547 號
    判例意旨、司法院73年廳刑一字第603 號函、最高法院78年
    度臺上字第4418號判決意旨參照）。是核被告於事實欄一、
    (一)所為，係犯修正前刑法第321 條第1 項第2 款之毀越安全
    設備竊盜罪；事實欄一、(二)所為，係犯刑法第320 條第1 項
    之竊盜罪；事實欄一、(三)所為，係犯修正前刑法第321 條第
    1 項第2 款之毀越門扇竊盜罪。又被告所犯上開3 罪，係於
    不同之時間、地點所犯，且被害人亦不相同，自屬犯意各別
    、行為互異，應予分論併罰。末查，被告前曾受有如事實欄
    第一項所載之犯罪科刑及執行情形，有臺灣高等法院被告前
    案紀錄表1 份在卷可憑，其於受有期徒刑之執行完畢後，5
    年以內故意再犯本件有期徒刑以上之罪，均為累犯，均應依
    刑法第47條第1 項之規定加重其刑。爰審酌被告前已有多次
    竊盜犯行，此有臺灣高等法院被告前案紀錄表在卷可稽，其
    素行不佳，猶不知悔改，復犯本件竊盜犯行，惡性非輕，且
    正值壯年，不思以正當途徑賺取金錢，竟恣意竊取他人財物
    ，缺乏對他人財產權應予尊重之觀念，惟念其犯後坦承犯行
    ，態度良好，且業與各被害人達成和解，賠償被害人之損失
    ，此有和解書3 紙附卷可稽，兼衡其智識程度、生活狀況、
    犯罪之動機、目的、手段等一切情狀，分別量處如主文所示
    之刑，並定其應執行之刑。
據上論斷，應依刑事訴訟法第273 條之1 第1 項、第299 條第1
項前段，刑法第2 條第1 項前段、第320 條第1 項、第47條第1
項、第51條第5 款、修正前第321 條第1 項第2 款，刑法施行法
第1 條之1 ，判決如主文。
本案經檢察官王乙軒到庭執行職務。
中    華    民    國    100     年    9    月    30   日
                      刑事第一庭  法  官  陳正偉
上列正本證明與原本無異。
如不服本判決，應於判決送達後10日內敘明上訴理由，向本院提
出上訴狀 (應附繕本) ，上訴於臺灣高等法院。其未敘述上訴理
由者，應於上訴期間屆滿後20日內向本院補提理由書「切勿逕送
上級法院」。
                                  書記官  許慧禎
中    華    民    國    100     年    9    月    30   日
附錄本案論罪科刑法條全文：
修正前刑法第321 條
（加重竊盜罪）
犯竊盜罪而有左列情形之一者，處 6 月以上、 5 年以下有期徒
刑：
一、於夜間侵入住宅或有人居住之建築物、船艦或隱匿其內而犯
    之者。
二、毀越門扇、牆垣或其他安全設備而犯之者。
三、攜帶兇器而犯之者。
四、結夥三人以上而犯之者。
五、乘火災、水災或其他災害之際而犯之者。
六、在車站或埠頭而犯之者。
前項之未遂犯罰之。
刑法第320 條
（普通竊盜罪、竊佔罪）
意圖為自己或第三人不法之所有，而竊取他人之動產者，為竊盜
罪，處 5 年以下有期徒刑、拘役或 5 百元以下罰金。
意圖為自己或第三人不法之利益，而竊佔他人之不動產者，依前
項之規定處斷。
前二項之未遂犯罰之。